臺灣桃園地方法院刑事判決　　　　　　　94年度訴字第1805號
公　訴　人　臺灣桃園地方法院檢察署檢察官
被　　　告　甲○○
　　　　　　　　　　（現另案在臺灣嘉義監獄執行中）
上列被告因違反毒品危害防制條例案件，經檢察官提起公訴（94
年度毒偵字第4418號），本院判決如下：
    主  文
甲○○連續施用第一級毒品，累犯，處有期徒刑壹年貳月，扣案
之第一級毒品海洛因驗後淨重壹點捌肆公克沒收銷燬，扣案包裝
第一級毒品海洛因之包裝袋壹只沒收。
    事  實
一、甲○○前於民國82年間因違反藥事法等案件，經本院於82年
    12 月13 日以82年度訴字第412 號判決，判處應執行有期徒
    刑9 月確定；又於同年間因違反肅清煙毒條例等案件，經本
    院於83年3 月31日以83年度訴字第37號判決，判處應執行有
    期徒刑3 年6 月確定，上開二罪接續執行，於84年7 月20日
    縮短刑期假釋出監；再於85年間因違反麻醉藥品管理條例案
    件，經本院於86年2 月11日以85年度訴字第1347號判決，判
    處有期徒刑8 月確定，而前開假釋出監之執行案件，則經撤
    銷假釋，於86年8 月21日執行殘刑並接續執行前開8 月有期
    徒刑，於89年4 月6 日假釋出監，迄89年12月28日假釋期滿
    ，假釋未經撤銷，未執行之刑以已執行論而執行完畢（構成
    累犯）。
二、甲○○另於86年間因施用毒品案件，經臺灣高等法院裁定送
    觀察、勒戒後，認有繼續施用毒品傾向，再裁定送強制戒治
    ，於88年9 月3 日保護管束期滿，由該院於88年11月11日以
    87年度上訴字第3225號判決免刑確定；又於90年間因施用毒
    品案件，經本院以91年度毒聲字第1316號裁定，送勒戒處所
    觀察、勒戒後，認有繼續施用毒品之傾向，再以91年度毒聲
    字第2433號裁定送強制戒治，嗣經本院以92年度毒聲字第29
    號裁定停止戒治付保護管束，而於92年8 月17日保護管束期
    滿執行完畢；再於92年間因施用毒品案件，經臺灣高等法院
    以93年度上訴字第822 號判決判處應執行有期徒刑1 年6 月
    （其中施用第一級毒品部分，判處有期徒刑1 年，施用第二
    級毒品部分，則判處有期徒刑8 月），經最高法院以93年度
    臺上字第4366號判決駁回上訴，而於93年8 月19日確定；且
    於93年間因施用毒品案件，經本院於93年12月9 日以93年度
    訴字第1552號判決判處應執行有期徒刑10月確定（其中施用
    第一級毒品部分，判處有期徒刑8 月，施用第二級毒品部分
    ，則判處有期徒刑4 月）。詎猶不思戒除毒癮，竟於前述強
    制戒治執行完畢後5 年內，復基於施用第一級毒品海洛因之
    概括犯意，自94年5 月間某日起至同年7 月28日8 時許止，
    連續在桃園縣龜山鄉○○街2 巷19號3 樓及同縣某友人住所
    等處，以將第一級毒品海洛因摻入香菸中吸食之方式，施用
    第一級毒品海洛因多次。嗣經警於94年7 月29日1 時許，在
    同縣桃園市○○路578 號前查獲，並扣得第一級毒品海洛因
    1 包（驗後淨重1.84公克，空包裝重0.19公克），始悉上情
    。
三、案經桃園縣政府警察局桃園分局報請臺灣桃園地方法院檢察
    署檢察官偵查起訴。
    理  由
一、上揭事實，業據被告甲○○於本院審理時坦承不諱，且其於
    94年7 月29日為警查獲後所採尿液經送檢驗結果，確呈嗎啡
    陽性反應，有台灣尖端先進生技醫藥股份有限公司濫用藥物
    檢驗報告1 份在卷可稽，並有第一級毒品海洛因1 包（驗後
    淨重1.84公克，空包裝重0.19公克）扣案可證。再參以海洛
    因一經沾染本即有反覆施用之慣常特性，堪認被告前揭自白
    與事實相符。又被告前於86年間因施用毒品案件，經臺灣高
    等法院裁定送觀察、勒戒後，認有繼續施用毒品傾向，再裁
    定送強制戒治，於88年9 月3 日保護管束期滿，由該院於88
    年11月11日以87年度上訴字第3225號判決免刑確定；又於90
    年間因施用毒品案件，經本院以91年度毒聲字第1316號裁定
    ，送勒戒處所觀察、勒戒後，認有繼續施用毒品之傾向，再
    以91年度毒聲字第2433號裁定送強制戒治，嗣經本院以92年
    度毒聲字第29號裁定停止戒治付保護管束，而於92年8 月17
    日保護管束期滿執行完畢等節，則有臺灣高等法院被告前案
    紀錄表及臺灣桃園地方法院檢察署刑案資料查註紀錄表各1
    份在卷可考。是被告於強制戒治執行完畢釋放後，5 年內再
    犯本案施用第一級毒品之罪，事證明確，其犯行洵堪認定，
    應予依法論科。
二、被告甲○○於前揭時、地，非法施用第一級毒品海洛因之行
    為，核係犯毒品危害防制條例第10條第1 項之施用第一級毒
    品罪。其施用第一級毒品海洛因前後持有第一級毒品海洛因
    之低度行為，為施用之高度行為所吸收，不另論罪。又其先
    後多次施用第一級毒品海洛因之犯行，均時間緊接，手法相
    同，且係觸犯構成要件相同之罪名，顯係基於概括犯意所為
    ，應依刑法第56條連續犯規定，以一罪論並加重其刑。再被
    告有如事實欄所述之科刑及執行紀錄，有前揭臺灣桃園地方
    法院檢察署刑案資料查註紀錄表及臺灣高等法院被告前案紀
    錄表各1 份可按，其前受有期徒刑之執行完畢，於5 年以內
    再犯本件有期徒刑以上之各罪，為累犯，應依刑法第47條之
    規定，加重其刑，並均應依同法第70條規定遞加重之。爰審
    酌被告前曾因施用毒品，分別經判處徒刑、觀察勒戒及強制
    戒治後，仍不知悔改警惕，猶一再施用毒品，本不宜寬貸，
    惟念其犯後坦承犯行，尚知悔悟，且施用毒品乃自戕行為，
    及對社會危害性等一切情狀，量處如主文所示之刑，以資懲
    儆。
三、查扣之第一級毒品海洛因（驗後淨重1.84公克），係當場查
    獲之毒品，應依毒品危害防制條例第18條第1 項前段之規定
    ，宣告沒收銷燬之。另扣案包裝第一級毒品海洛因之包裝袋
    1 只與內裝之海洛因間，並無不可析離之關係，依其物質屬
    性雖尚有其他用途，而非專供施用毒品之器具，然為被告所
    有且係供其施用海洛因之用，既據被告供明在卷，自應依刑
    法第38條第1 項第2 款之規定諭知沒收。
據上論斷，應依刑事訴訟法第299 條第1 項前段，毒品危害防制
條例第10條第1 項、第18條第1 項前段，刑法第11條前段、第56
條、第47條、第38條第1 項第2 款，判決如主文。
本案經檢察官崔秉君到庭執行職務。
中　　華　　民　　國　　94　　年　　10　　月　　27　　日
                刑事第十一庭  審判長法　官  蔡榮澤
                                    法　官  魏于傑
                                    法　官  丁俊成
以上正本證明與原本無異。
如不服本判決，應於判決送達後10日內向本院提出上訴狀（應附
繕本），上訴於臺灣高等法院。
      　　　　　　　　　　　　　　　書記官　簡慧瑛
中　　華　　民　　國　　94　　年　　11　　月　　1 　　日
附錄本案論罪科刑依據之法條：
毒品危害防制條例第10條：
施用第一級毒品者，處 6 月以上 5 年以下有期徒刑。
施用第二級毒品者，處 3 年以下有期徒刑。
